

PERFIL

Profesional orientado al análisis funcional, diseño, implementación y Consultoría en TI con 15 años de experiencia en el sector de Banca y Microfinanzas (Mas de 14 bancos e instituciones financieras en diversos países de latinoamerica) y servicios de ingeniería. Metodologías de desarrollo ágiles

CONTACTO



+51 992193397



harold.terreros.talledo@gmail.com



Lima, Perú

EDUCACIÓN

2005-2011

Ingeniería de Sistemas

Lima-Perú

UNMSM

1999-2001 Lima-Perú Ingeniería Informática

PUCP

IDIOMAS

Español

Inglés

HABILIDADES

Técnicas: Core Banking, Topaz, Management 3.0 Certified, ITIL4 certified, Azure Certified, FullStack Developer, Design thinking, GO certified, Power Builder, Agile, Digital Transformation, Business Analyst.

Personales: Liderazgo, proactividad, trabajo en equipo, responsabilidad, puntualidad.

EXPERIENCIA PROFESIONAL

Dic. 2015 – Actualidad / Abr. 2013 - Ago. 2014

TOPAZ – Senior Digital Product Analyst

Montevideo, Uruguay

- Brinda soluciones funcionales y técnicas en el Servicio de Atención al cliente a cliente Mibanco Perú en módulos de Activos, Pasivos, Garantías, Seguros, Contabilidad, Procesos del Cierre, Canales Electrónicos (pagos vía banco, SEMT, transferencias, tarjetas, Kasnet, Ecoval, Homebanking)
- Participa en cambio de Core Bancario en Fundación de la Mujer Colombia.
- Participa en análisis del proyecto Fusión Edyficar-Mibanco (Perú)
- Participa en análisis e implementación de financiera Encumbra Colombia.
- Participa en análisis del proyecto Normativos en Cajas Señor de Luren (Perú)
- Participa en mejores CTS en Proempresa (Perú) y Tarjetas en Credinka (Perú)
- Participa en proyecto Comisiones Diferidas en Financiera FAMA (Nicaragua)
- Participa en proyecto Alertas Procapital (Uruguay) y Finterra (México)

Nov. 2014 - Nov. 2015 / Sep. 2011 - Abr. 2013

SOFTWARE ENTERPRISE SERVICES – Analista de Sistemas

Lima, Perú

- Realizó proyecto de migración de la plataforma de Microfinanzas (SqlServer 2005 a 2008, Powerbuilder 12 y EASERVER 6.3 en el banco Financiero.
- Realizó levantamiento de incidencias y nuevos requerimientos en la plataforma de Microfinanzas en el Banco Financiero.
- Realizó el análisis de nuevo modelo de atención de oficinas en la plataforma de Microfinanzas y proyecto TodoOficios.
- Realizó migración de módulo de Garantías diario para proyecto de migración Amerika-Leasing en Oracle (Oracle SQL Developer)

Set. 2009 - Feb. 2011

BCRP – Analista Programador

Lima, Perú

- Análisis y desarrollo de Sistema "Homologación de Procesos" para Riesgos.
- Análisis y desarrollo de Sistema "Asset Allocator" para la mesa de dinero.

Ago. 2008 – feb. 2009

VERIINFO – Analista Programador

Lima, Perú

- Desarrollo de Reportes normativos para sistema TopReporting Citibank .
- Desarrollo para migración a C# de Castigos y Recuperos Citibank.